hu: Alaplapi memória jellemzői: ECC; Nem ECC; Regisztrált/pufferelt; Puffermentes; Egyéb
nl: Kenmerken moederbordgeheugen: ECC; Niet-ECC; Geregistreerd/gebufferd; Niet-gebufferd; Andere
en: Motherboard memory features: ECC; Non-ECC; Registered/Buffered; Unbuffered; Other
vi: Tính năng bộ nhớ bo mạch chủ: ECC; Không có ECC; Đã đăng ký/Đã lưu vào bộ nhớ đệm; Chưa ghi vào bộ nhớ đệm; Khác
pt-PT: Características de memória da placa-mãe: Código de correção automática de erros; Sem código de correção automática de erros; Registado/Em buffer; Sem buffer; Outro
ru: Характеристики памяти материнской платы: ECC; Без ECC; Зарегистрированная/буферизованная; Небуферизованная; Другой
nb: Hovedkortminnefunksjoner: ECC; Ikke-ECC; Registrert/Bufret; Ubuffret; Annet
da: Hukommelsesfunktioner for bundkort: ECC; Ikke-ECC; Registreret/bufret; Ubufret; Andet
th: คุณลักษณะของหน่วยความจำเมนบอร์ด: แรม ECC; แรม Non-ECC; ลงทะเบียนแล้ว/บัฟเฟอร์แล้ว; ไม่มีบัฟเฟอร์; อื่นๆ
bg-BG: Характеристики на паметта на дънната платка: ECC; Non-ECC; Регистриран/буфериран; Небуфериран; Други
it: Funzionalità della memoria della scheda madre: ECC; Non ECC; Registered/Buffered; Unbuffered; Altro
sv: Detaljer för minne för moderkort: ECC; Icke-ECC; Registrerad/buffrad; Obuffrad; Övrigt
el: Χαρακτηριστικά μνήμης μητρικής πλακέτας: ECC; Μη ECC; Εγγεγραμμένο/Αποθηκευμένο στην προσωρινή μνήμη; Μη αποθηκευμένο στην προσωρινή μνήμη; Άλλο
ro-RO: Caracteristicile memoriei plăcii de bază: ECC; Non-ECC; Înregistrată/Cu tampon; Fără tampon; Altele
de: Motherboard-Speicherfunktionen: ECC; Nicht-ECC; Registriert/gepuffert; Ungepuffert; Sonstiges
ja: マザーボード・メモリーの機能: ECC; 非ECC; レジスター済み/バッファ済み; バッファなし; その他
sk-SK: Funkcie pamäte základnej dosky: ECC; Bez ECC; Registrovaný/vyrovnaný; Bez vyrovnávacej pamäte; Iné
zh-TW: 主機板記憶體特點: ECC; Non-ECC; 暫存/緩衝; 無緩衝; 其他
cs: Vlastnosti paměti základní desky: ECC; Non-ECC; S registrací/vyrovnávací pamětí; Bez vyrovnávací paměti; Jiné
ko: 마더보드 메모리 기능: ECC; 비ECC; 레지스터드/버퍼드; 언버퍼드; 기타
sl-SI: Funkcije pomnilnika matične plošče: ECC; Ne-ECC; Registrirano/v medpomnilniku; Brez medpomnjenja; Drugo
zh-CN: 主板内存特性: ECC; 非 ECC; 注册/缓冲; 未缓冲; 其他
fr: Fonctionnalités de mémoire de la carte mère: ECC; Non ECC; Enregistré/Mémoire tampon; Sans tampon; Autre
pt-BR: Recursos de memória da placa-mãe: ECC; Não ECC; Registrado/Em buffer; Sem buffer; Outro
pl: Funkcje pamięci płyty głównej: ECC; Non-ECC; Zarejestrowany/Buforowany; Niebuforowane; Inne
tr: Anakart hafıza özellikleri: ECC; ECC olmayan; Kayıtlı/Arabelleğe Alınmış; Tamponsuz; Diğer
lt-LT: Pagrindinės plokštės atminties savybės: ECC; Non-ECC; Registruota / Buferinė; Nebuferinė; Kita
es: Características de memoria de la placa base: ECC; No ECC; Registrado/Almacenado; Sin almacenar; Otros
fi: Emolevyn muistiominaisuudet: ECC; Non-ECC; Rekisteröity/puskuroitu; Puskuroimaton; Muu
hr-HR: Značajke memorije matične ploče: ECC; Non-ECC; Registrirano / spremljeno u međuspremnik; Bez međuspremnika; Ostalo